de: Enthaltene Long-John-Teile: Nur Unterteil; Ober- und Unterteil; Nur Oberteil; Sonstige
pt-PT: Partes de ceroulas incluídas: Apenas parte inferior; Parte superior e inferior; Apenas parte superior; Outro
sk-SK: Kusy termoprádla v balení: Len spodný diel; Vrchný a spodný diel; Len vrchný diel; Iné
zh-TW: 保暖內衣包含部件: 僅下著; 上下著; 僅上著; 其他
hr-HR: Uključeni dijelovi dugih gaća: Samo donji dio; Gornji i donji dio; Samo gornji dio; Ostalo
tr: Uzun içlik setine dahil parçalar: Yalnızca alt; Alt ve üst; Yalnızca üst; Diğer
fr: Pièces de sous-vêtement long incluses: Bas uniquement; Haut et bas; Haut uniquement; Autre
sv: Delar som ingår i långkalsongset: Endast underdel; Över- och underdel; Endast överdel; Annat
nl: Long john meegeleverde delen: Alleen broek; Shirt en broek; Alleen shirt; Anders
sl-SI: Vključeni deli dolgega spodnjega perila: Samo spodnji del; Zgornji in spodnji del; Samo zgornji del; Drugo
cs: Součásti termoprádla (long john) obsažené v balení: Pouze spodní díl; Horní a spodní díl; Pouze horní díl; Jiné
lt-LT: Įtrauktos termo apatinių dalys: Tik kelnės; Viršutinė ir apatinė dalys; Tik viršutinė dalis; Kita
pt-BR: Long john peças incluídas: Apenas parte inferior; Parte superior e inferior; Apenas parte superior; Outro
vi: Bao gồm quần dài: Chỉ quần; Cả áo và quần; Chỉ áo; Khác
hu: Jégeralsó-szett mellékelt darabjai: Csak alsó; Alsó és felső; Csak felső; Egyéb
en: Long john pieces included: Bottom only; Top and bottom; Top only; Other
ro-RO: Piese incluse pentru lenjeria termică lungă (tip „long john”): Doar pantaloni; Bluza și pantalonii; Doar bluza; Altele
ja: 長ズボンのパーツ付き: ボトムスのみ; 上下セット; トップスのみ; その他
th: เสื้อผ้าที่มาพร้อมชุดลองจอห์น: ท่อนล่างเท่านั้น; ท่อนบนและท่อนล่าง; ท่อนบนเท่านั้น; อื่นๆ
ko: 긴 내의 부분 포함: 하의 전용; 상하의; 상의 전용; 기타
ru: Входящие элементы long john: Только низ; Верх и низ; Только верх; Другое
el: Περιλαμβάνονται κομμάτια ισοθερμικού (Long John): Μόνο κάτω μέρος; Πάνω και κάτω μέρος; Μόνο πάνω μέρος; Άλλο
zh-CN: 长约翰套装包含件数: 仅秋裤; 秋衣和秋裤; 仅秋衣; 其他
nb: Long John-deler inkludert: Kun underdel; Over- og underdel; Kun overdel; Annet
pl: Elementy kompletu bielizny termicznej: Tylko dół; Góra i dół; Tylko góra; Inne
fi: Kalsarisetissä toimitetut osat: Vain alaosa; Ylä- ja alaosa; Vain yläosa; Muu
es: Piezas de ropa interior térmica incluidas: Solo parte inferior; Parte superior e inferior; Solo parte superior; Otro
it: Pezzi del long john inclusi: Solo pezzo di sotto; Pezzo di sopra e di sotto; Solo pezzo di sopra; Altro
da: Long john-dele er inkluderet: Kun underdel; Over- og underdel; Kun overdel; Andet
bg-BG: Включени части за дълъг блок: Само долна част; Горна и долна част; Само горна част; Други